福建金門地方法院刑事判決　　　　　　　　　　　　　　九十二年度易字第三一號
　　公　訴　人　福建金門地方法院檢察署檢察官
　　被　　　告　甲○○
　　被　　　告　乙○○○
右列被告等因竊盜案件，經檢察官聲請簡易判決處刑（九十二年度偵字第一五八號）
，本院認為不宜，改依通常程序審理，判決如左：
    主  文
甲○○共同逾越窗戶之安全設備而犯竊盜罪，處有期徒刑陸月。如易科罰金，以佰
元折算壹日。
乙○○○共同逾越窗戶之安全設備而犯竊盜罪，處有期徒刑陸月。如易科罰金，以
佰元折算壹日。緩刑貳年。
    事  實
一、甲○○前於民國（以下同）九十年三月間，曾犯偽造文書罪，經本院判處有期徒
    刑四月，緩刑二年確定（九十年六月二十二日確定）。猶不知悔改，因經濟困窘
    ，與其妻乙○○○基於共同意圖為自己不法之所有之犯意聯絡，於九十一年十一
    月中旬某日下午，前往金門縣金沙鎮下塘頭五號「金凱薩大飯店」工地，由甲○○自該飯店廚房與二０七號房共通之陽台，逾越二０七號房之安全設備即未上鎖
    之窗戶，進入二０七號房間，再打開二０七號房之房門，讓乙○○○進入後，共
    同竊取丙○○所有之彈簧床四張，在二樓大廳竊取雙人床組四組、矮櫃二組，另
    從一樓大廳竊取電視櫃一組及床頭櫃二組。得手後，再以電話聯絡不知情之廖瑞
    彬駕駛車號六Ｆ─三四三六號自用小貨車，搬運上開贓物前往甲○○、乙○○○
    位於金門縣金城鎮○○路二０號之住處藏放。嗣經丙○○查知後報警處理，警方
    於九十二年三月二十五日下午一時許，持搜索票在上址查獲。
二、案經金門縣警察局金沙警察所報請福建金門地方法院檢察署檢察官偵查後聲請簡
    易判決處刑。
    理  由
一、訊據被告甲○○、乙○○○固坦承於右揭時地以右述方法侵入「金凱薩大飯店」
    工地搬運丙○○所有之家俱返家之事實，惟均矢口否認有何竊盜犯行，一致辯稱
    ：曾事前打電話向丙○○要求購買上開家具，丙○○並同意自甲○○之油漆工程
    款中扣除云云。惟查：
  (一)右揭事實，業據被害人丙○○於偵查中指訴綦詳，並有贓物領據一紙及查扣現場
    照片九幀在卷可稽。
  (二)被告辯稱丙○○同意將右開家俱出售予被告，並自其油漆工程款中扣抵云云，惟
    就其可向丙○○請領若干之油漆工程款或以若干價金購買右開家俱，欲抵扣多少
    工程款，竟全不知情，所辯顯與事理不合。且供：尚未與丙○○商談家俱價格云
    云。被告既尚未與丙○○商談家俱價格，買賣即未成立，當無擅行搬離家俱之理
    。被告辯稱向丙○○購買家價云云，顯與事實不符，不足採信。
  (三)被告於本院供稱：「丙○○找警察來的前一天來金門到我家，在我家他說我東西
    都不見了，我說不用緊張，我在電話中說要跟你買的家俱都在我家裡」云云。倘
    被告辯稱丙○○同意被告先行搬走家俱使用，價錢另行結算云云可採，丙○○既
    早知被告搬走家俱使用，自無藉故前往被告住處查看並於查知後報案之理。況丙○○於警訊中亦指稱：「甲○○有打電話給我說要雙人床及矮櫃給他使用，我不
    答應，他就回答我：被偷走不是都一樣，就把電話掛斷，所以我才懷疑是他偷的
    」等語，益徵丙○○確無同意被告搬走家俱使用至明。被告上開辯解亦非可採。
  (四)綜上所述，被告未經被害人丙○○同意，擅自搬走家俱使用，顯有不法所有意圖
    。事證明確，被告犯行均堪認定。
二、核被告甲○○、乙○○○意圖為自己不法之所有，逾越窗戶之安全設備，竊取丙○○所有之家俱，所為均係犯刑法第三百二十一條第一項第二款之罪（檢察官原
    聲請簡易判決處刑法條為刑法第三百二十條第一項普通竊盜罪，嗣經檢察官當庭
    變更起訴法條為同法第三百二十一條第一項第二款加重竊盜罪）。被告甲○○、
    乙○○○就右開犯行，有犯意之聯絡，行為之分擔，均為共同正犯。被告利用不
    知情之廖瑞彬搬運贓物，為間接正犯。爰審酌被告犯罪之動機、目的、手段，犯
    罪時所受之刺激及其品性、生活狀況、智識程度、犯罪所生之損害，及犯罪後態
    度等一切情狀，各量處如主文所示之刑，並均諭知易科罰金之折算標準。末查，
    被告乙○○○素行良好，前未曾犯罪受有期徒刑以上刑之宣告，其因一時失慮，
    偶罹刑典，經此刑之宣告後，應知警惕而無再犯之虞。且被告二人為夫妻關係，
    育有子女，倘均受刑之執行，恐影響家庭生計及子女之撫育。本院審酌上開情事
    ，因認以暫不執行被告乙○○○之宣告刑為當，併予以宣告緩刑二年，以勵自新
    。
據上論結，應依刑事訴訟法第四百五十二條、第二百九十九條第一項前段，刑法第二
十八條、第三百二十一條第一項第二款、第四十一條第一項前段、第七十四條第一款
，罰金罰鍰提高標準條例第一條前段、第二條，判決如主文。
本案經檢察官莊榮松到庭執行職務。
中    華    民    國      九十三    年        一        月      七      日
                                     福建金門地方法院刑事庭
                                         審判長法官  林英志
                                               法官  林鈺琅
                                               法官  葉珊谷
右正本證明與原本無異。
如不服本判決應於送達後十日內向本院提出上訴狀。
                                             書記官  楊靜秋
中    華    民    國      九十三    年        一        月      七      日
附錄本案論罪科刑法條全文：
刑法第三百二十一條：
犯竊盜罪而有左列情形之一者，處六月以上五年以下有期徒刑：
一、於夜間侵入住宅或有人居住之建築物、船艦或隱匿其內而犯之者。
二、毀越門扇、牆垣或其他安全設備而犯之者。
三、攜帶兇器而犯之者。
四、結夥三人以上而犯之者。
五、乘火災、水災或其他災害之際而犯之者。
六、在車站或埠頭而犯之者。
前項之未遂犯罰之。
